【裁判字號】    96,訴,5263
【裁判日期】    970513
【裁判案由】    毒品危害防制條例
【裁判全文】
臺灣高雄地方法院刑事判決              96年度訴字第5263號
公  訴  人  臺灣高雄地方法院檢察署檢察官
被      告  甲○○
上列被告因毒品危害防制條例案件，經檢察官提起公訴（96年度毒
偵字第9777號），本院判決如下：
    主  文
甲○○施用第一級毒品，累犯，處有期徒刑捌月。扣案之空注射
針筒包裝袋壹只，沒收。
    事  實
一、甲○○前因重傷及肅清煙毒條例案件，經法院裁判並合併定
    執行刑有期徒刑5 年10月確定，於民國84年1 月25日因縮短
    刑期假釋出監，嗣因另犯竊盜案件，經臺灣臺南地方法院分
    別判處有期徒刑3 月及拘役50日，並撤銷假釋後執行殘刑3
    年8 月又23日，經接續執行而於92年2 月13日因縮短刑期執
    行完畢出監；又因竊盜案件，經臺灣臺南地方法院以93年度
    簡字第1762號判處有期徒刑3 月確定，於94年2 月21日易科
    罰金執行完畢；嗣又因施用毒品案件，經臺灣臺南地方法院
    94 年 毒聲字第164 號裁定令入戒治處所施以強制戒治，於
    94年10月13日停止戒治釋放出所，並由臺灣臺南地方法院檢
    察署檢察官以94年度戒毒偵字第209 號為不起訴處分確定。
    詎猶不思悔改並戒除毒癮，明知海洛因及甲基安非他命業經
    公告列為毒品危害防制條例第2 條第2 項第1 款、第2 款所
    明定之第一級、第二級毒品，不得非法持有及施用，仍於前
    開強制戒治釋放後5 年內，基於施用第一級毒品及第二級毒
    品之犯意，於96年10月9 日晚上8 、9 時許，在市縣竹
    鄉某處郊外，將第一級毒品海洛因及第二級毒品甲基安非他
    命因，置入針筒中再摻水稀釋後，以針筒注射靜脈之方式，
    同時施用第一級毒品海洛因及第二級毒品甲基安非他命1 次
    。嗣於96年10月10日14時許，甲○○駕駛車牌號碼0973-UN
    號自用小客車途經高雄縣茄萣鄉○○村○○街時，因形跡可
    疑，為警盤查，並在其所駕駛之上開車輛中扣得為其所有用
    以包裝並便於攜帶之空注射針筒包裝袋1 只。
二、案經高雄縣政府警察局湖內分局報告臺灣高雄地方法院檢察
    署檢察官偵查起訴。
    理  由
一、按被告以外之人於審判外之言詞或書面陳述，除法律有規定
    者外，不得作為證據，刑事訴訟法第159 條第1 項定有明文
    。又被告以外之人於審判外之陳述，雖不符前4 條之規定，
    而經當事人於審判程序同意作為證據，法院審酌該言詞陳述
    或書面陳述作成時之情況，認為適當者，亦得為證據，刑事
    訴訟法第159 條之5 第1 項亦定有明文。本件卷附之96年尿
    保字第5885號扣押物品清單所扣尿液【湖警0486號】1 瓶、
    台灣科技股份有限公司濫用藥物實驗室- 高雄96 年10 月24
    日濫用藥物尿液檢驗報告1 紙、高雄縣政府警察局湖內分局
    砂崙所毒品案件嫌犯尿液採證檢驗對照表1 紙、高雄縣政府
    警察局採集尿液檢體監管紀錄表1 紙、高雄縣政府警察局湖
    內分局96年11月4 日高縣湖警偵移字第09600001572 號刑事
    案件報告書1 份、衛生署嘉南療養院診斷證明書1 紙、行政
    院衛生署嘉南療養院97年3 月13日嘉南兒字第0970001421號
    函覆1 紙及其附件（96年9 月、10月服藥記錄1 紙）等本院
    用以認定本案事實所憑之被告以外之人於審判外之言詞或書
    面陳述，檢察官及被告於審判程序中均未曾聲明異議，並同
    意將之作為證據（本院卷第56、57頁），本院復審酌該等言
    詞或書面陳述作成時之情況均屬正常，且與本案相關之待證
    事實具有關連性，認適當作為證據，依前開之規定，認上開
    陳述均具有證據能力，合先敘明。
二、上揭犯罪事實，業據被告於本院審理時供認不諱，且被告被
    警查獲當日所採集之尿液，經送臺灣檢驗科技股份有限公司
    檢驗，以酵素免疫分析法（EIA） 初步篩檢，並以氣相層析
    質譜法（GC/M S）複驗確認，結果係呈嗎啡及甲基安非他命
    陽性反應，有該公司出具之濫用藥物尿液檢驗報告、高雄縣
    政府警察局湖內分局砂崙所毒品案件嫌犯尿液採證檢驗對照
    表（檢體編號：湖警0486號）、採集尿液檢體監管紀錄表各
    1 紙在卷可稽，足徵被告前開施用第一級毒品海洛因及第二
    級毒品甲基安非他命之自白，核與事實相符，堪可採為論罪
    科刑之依據。又被告為警查獲時，並未另扣得玻璃球等施用
    第二級毒品甲基安非他命常見之工具，故依卷內現有證據，
    即難認定被告係分開施用第一、二級毒品，應認被告所稱同
    時施用第一級毒品海洛因及第二級毒品甲基安非他命等語為
    可採。故本案事證明確，被告犯行，已堪認定。
三、被告前因施用毒品案件，經臺灣臺南地方法院94年毒聲字第
    164 號裁定令入戒治處所施以強制戒治，於94年10月13日停
    止戒治釋放出所，於95年2 月23日期滿執行完畢，並由臺灣
    臺南地方法院檢察署檢察官以94年度戒毒偵字第209 號為不
    起訴處分確定，此有臺灣高等法院被告前案紀錄表1 份在卷
    可查，其於前案強制戒治執行完畢釋放後5 年內，再犯本件
    毒品危害防制條例第10條第1 項、第2 項之罪，犯罪事證明
    確，其所為顯與該條例第23條第2 項之規定相符，應予依法
    論科。
四、按海洛因、甲基安非他命分屬毒品危害防制條例第2 條第2
    項第1 、2 款所定之第一、二級毒品，均不得非法持有、施
    用，是核被告所為，係犯毒品危害防制條例第10條第1 項之
    施用第一級毒品罪及同條第2 項之施用第二級毒品罪。被告
    持有第一級毒品海洛因、第二級毒品甲基安非他命進而施用
    ，其持有海洛因、甲基安非他命之低度行為，應為施用之高
    度行為所吸收，均不另論罪。被告以一施用行為同時觸犯施
    用第一級毒品罪、施用第二級毒品罪，為想像競合犯，依刑
    法第55條之規定，應從一重之施用第一級毒品罪論處；公訴
    人認應為數罪併罰，尚有未洽。被告曾受上開事實欄之刑之
    宣告與執行，其於受有期徒刑之執行完畢後，5 年以內以故
    意再犯本案有期徒刑以上之罪，為累犯，應依刑法第47條第
    1 項規定，加重其刑。爰審酌被告履次施用毒品而不思悔改
    ，且曾經強制戒治，竟仍未能遠離毒品，顯見其戒除毒品之
    意志不堅、決心不足、意志力薄弱，無法斷絕施用毒品惡習
    ，若非將其與社會上毒品來源隔離，使其能深自反省，斷絕
    與毒品之接觸，不足以改正施用毒品惡習，及被告犯罪後坦
    承施用毒品犯行，態度良好，並念及被告施用毒品，戕害己
    身，本質上屬於病患性行為等一切情狀，及被告為戒除毒癮
    曾在行政院衛生署嘉南療養院進行美沙冬減害計畫，有行政
    院衛生署嘉南療養院97年3 月13日嘉南兒字第0970001421
    號函在卷可按，量處如主文所示之刑，以示懲儆，檢察官具
    體求刑1 年，尚嫌過重。又扣案之空注射針筒包裝袋1 只，
    為被告用以包裝注射針筒、便於攜帶施用毒品之用，為供犯
    罪所用之物，且屬被告所有，復經被告陳明在卷（院卷第57
    頁），應依刑法第38條第1 項第2 款規定，宣告沒收，附此
    敘明。
據上論斷，應依刑事訴訟法第299 條第1 項前段，毒品危害防制
條例第10條第1 項、第2 項，刑法第11條前段、第47條第1 項、
第55條、第38條第1 項第2 款，判決如主文。
本案經檢察官林志祐到庭執行職務。
中    華    民    國    97    年    5    月    13    日
                  刑事第十二庭  審刑長  法  官  洪碩垣
                                        法  官  葉文博
                                        法  官  張  震
以上正本證明與原本無異。
如不服本判決應於收受本判決後10日內向本院提出上訴書狀，並
應敘述具體理由，如未敘述上訴理由者，應於上訴期間屆滿後20
日內補提理由書狀於本院（均須按他造當事人之人數附繕本）「
切勿逕送上級法院」。
中    華    民    國    97    年    5     月    13    日
                                        書記官  鄒秀珍
毒品危害防制條例第10條
施用第一級毒品者，處 6 月以上 5 年以下有期徒刑。
施用第二級毒品者，處 3 年以下有期徒刑。


司法院資訊處製作；財團法人民間司法改革基金會備份。
